臺灣高雄地方法院刑事判決　　　　　　　　　　　　九十三年度訴字第一六一號
　　公　訴　人　臺灣高雄地方法院檢察署檢察官
　　被　　　告　甲○○
右列被告因毒品危害防制條例案件，經檢察官提起公訴（九十三年度毒偵字第一六八
二、第二八Ｏ四號），暨移請併案審理（九十三年度速偵字第八四四號），被告就被
訴事實為有罪之陳述，經本院告知簡式審判程序意旨，並聽取公訴人及被告意見後，
本院合議庭裁定由受命法官依簡式審判程序審理，並判決如左：
    主  文
甲○○連續施用第一級毒品，累犯，處有期徒刑壹年貳月，扣案之海洛因陸小包（合
計淨重零點玖參公克，包裝重壹點柒肆公克），沒收銷燬之；又施用第二級毒品，累
犯，處有期徒刑捌月；應執行有期徒刑壹年玖月，扣案之海洛因陸小包（合計淨重零
點玖參公克，包裝重壹點柒肆公克），沒收銷燬之。
    事  實
一、甲○○前曾有違反麻醉藥品管理條例之前科，最後一次於民國八十五年間又因違
    反肅清煙毒條例案件，經本院以八十五年度訴字第二八九八號判處有期徒刑三年
    九月刑確定，於九十年二月六日執行完畢出監（八十七年十一月二十五日曾因假
    釋出監，嗣經撤銷假釋，縮刑期滿日為九十年二月五日）。另於八十八年間又因
    施用毒品，經本院裁定送觀察勒戒、強制戒治後，經本院以八十八年度毒聲字第
    六四四八號裁定停止戒治交付保護管束，並於八十九年三月二十四日強制戒治期
    滿，並經台灣高雄地方法院檢察署檢察官於八十九年四月十一日以八十九年度戒
    毒偵字第三九七號為不起訴處分確定。詎甲○○猶不知悔改，明知第一級毒品海
    洛因、第二級毒品甲基安非他命業經行政院公告為毒品，竟仍基於施用第一級毒
    品之概括犯意，於上開八十九年三月二十四日間強制戒治交付保護管束期滿後五
    年內，自九十二年十月六日下午二、三時起，至九十三年六月十一日上午九時許
    止，在其位於高雄市○○區○○街一０五之四號住處及科工館公廁內，以注射之
    方式及每二至三天施用一次之頻率，連續施用第一級毒品海洛因多次；又基於施
    用第二級毒品甲基安非他命之概括犯意，自九十三年三月二十五日上午七時許起
    ，至同年六月十一日上午七時許止，在其位於高雄市○○區○○街一０五之四號
    住處及科工館公廁內，以玻璃球吸煙之方式及每四天施用一次之頻率，連續施用
    第二級毒品甲基安非他命多次。嗣經警於(1)九十三年四月一日下午三時許，在高
    雄市○○區○○街、懷安街口發現甲○○手中持有海洛因五小包（合計驗後淨重
    零點九一公克，合計包裝重一點四九公克），向其盤查而查獲；(2)九十三年五月
    六日十二時許，因甲○○另案涉犯竊盜罪嫌，經警方通知到案說明，在其同意下
    採尿送驗，結果呈現嗎啡及甲基安非他命陽性反應而查獲；(3)九十三年六月十三
    日下午二時三十分許，在高雄市○○區○○路與延吉街口，因甲○○騎機車違規
    經警攔下，而其欲自身上拿出證件受檢時，經警發現其一併拿出之香菸盒外層有
    海洛因一包（驗後淨重零點零二公克，空包裝重零點二五公克）而查獲。
二、案經高雄市政府警察局、高雄市政府警察局三民第一局報告台灣高雄地方法院檢
    察署檢察官偵查起訴，暨經檢察官移請本院，併案審理經訊問被告為有罪陳述後
    ，本院裁定依簡式審判程序審理。
    理  由
一、訊據被告甲○○坦承上開事實不諱，且(1)被告於九十三年四月一日、五月六日、
    六月十三日為警查獲分別採尿，送請高雄市立凱旋醫院鑑定，結果均確呈現第一
級毒品代謝物嗎啡、第二級毒品甲基安非他命代謝物甲基安非他命陽性反應，有
    高雄市立凱旋醫院煙毒尿液檢驗成績書及尿液編號與真實姓名對照表各三份在卷
    可按；(2)另按「施用海洛因、甲基安非他命後，其於尿液中排出之最長時限，受
    施用劑量、施用方式、個人體質及其代謝情況等因素影響，因個案而易，施用海
    洛因一般可檢出之最長時間為海洛因服用後二至四天；施用甲基安非他命一般可
    檢出之最長時間為甲基安非他命服用後一至五天」等情，有行政院衛生署管制藥
    品管理局九十一年八月二日「管檢字第一Ｏ八四四三號函」可查；(3)又被告於八
    十八年間又因施用毒品，經本院裁定送觀察勒戒、強制戒治後，經本院以八十八
    年度毒聲字第六四四八號裁定停止戒治交付保護管束，並於八十九年三月二十四
    日強制戒治期滿，並經台灣高雄地方法院檢察署檢察官於八十九年四月十一日以
    八十九年度戒毒偵字第三九七號為不起訴處分確定等情，有台灣高雄地方法院檢
    察署刑案資料查註紀錄表、台灣高等法院被告全國前案紀錄表在卷足參，是綜上
    所述，本件被告於前開強制戒治期滿釋放後五年內，再犯毒品危害防制條例第十
    條第一項、第二項之犯行，洵堪認定。
二、論罪科刑部分
  (一)核被告所為，係犯毒品危害防制條例第十條第一項、第二項之施用第一級毒品、
    第二級毒品罪。又被告持有第一級、第二級毒品之低度行為，均為施用之高度行
    為所吸收，均不另論罪。被告多次施用第一級毒品海洛因之犯行、第二級毒品甲
    基安非他命之犯行，均時間緊接，觸犯構成要件相同之罪名，顯均係基於概括之
    犯意為之，應均依連續犯之規定論以一罪，並依法加重其刑。又被告前曾因違反
    麻醉藥品管理條例之前科，最後一次於八十五年間又因違反肅清煙毒條例案件，
    經本院以八十五年度訴字第二八九八號判處有期徒刑三年九月刑確定，於九十年
    二月六日執行完畢出監（八十七年十一月二十五日曾因假釋出監，嗣經撤銷假釋
    ，縮刑期滿日為九十年二月五日），有卷附之台灣高雄地方法院檢察署刑案資料
    查註紀錄表、台灣高等法院被告全國前案紀錄表足參，其於五年內再犯本件有期
    徒刑以上之罪，為累犯，依法應加重其刑，並遞加重之。
  (二)按「法院得於第一次審判期日前，傳喚被告或其代理人，並通知檢察官、辯護人
    、輔佐人到庭，行準備程序，為下列各款事項之處理：一、起訴效力所及之範圍
    與有無應變更檢察官所引應適用法條之情形。」，刑事訴訟法第二百七十三條第
    一項第一款訂有明文。而揆諸該款之立法意旨，係在準備程序中，由法院以訊問
    或闡明之方式，釐清起訴之犯罪事實，及使被告知悉其防禦權行使之範圍為何；
    是公訴檢察官自得於準備程序時，得就原起訴書所記載之犯罪事實及法條不明確
    或有疑義之處加以釋明，並得就原起訴之犯罪事實為擴張、減縮，或就基本社會
    事實同一之範圍內，變更原起訴法條。查原起訴書雖僅就被告自九十二年十月底
    某日起至九十三年五月六日止施用第一級毒品之犯行及第二級毒品甲基安非他命
    之犯行起訴，惟公訴檢察官於本院審理中，就其他偵查檢察官移請併辦（九十三
    年度速偵字第八四四號）之部分，認與上述之起訴部分之犯行，有連續犯之裁判
    上一罪關係，而聲請擴張此部分之犯罪事實，請求本院併予審理，核與上開法律
    規範意旨相符，應予准許；另公訴檢察官於本院審理中，就被告自九十二年十月
    底某日起至九十三年三月二十五日上午七時許止，經起訴施用第二級毒品甲基安
    非他命之犯行，以此部分之犯罪事實並無積極證據可資佐證，而聲請減縮此部分
    之犯罪事實，亦與上開規範意旨相符，亦應准許。
  (三)爰審酌被告之犯罪行為乃自戕之行為，尚無害及他人，惟其前因施用毒品，業經
    觀察勒戒及強制戒治執行完畢後，仍再度施用毒品，顯見其施用毒品之「心隱」
    並未戒除；被告本次經查獲之施用毒品之次數、時間、頻率，及被告於本院審理
    中供認犯行，犯後態度尚稱良好等其他一切情狀，分別量處如主文所示之刑，並
    定其應執行刑。又於九十三年四月一日被告經警扣得之海洛因五小包（合計驗後
    淨重零點九一公克，合計包裝重一點四九公克），及九十三年六月十三日經警扣
    得之海洛因一小包（驗後淨重零點零二公克，空包裝重零點二五公克），經送請
    法務部調查局鑑驗後，結果均係第一級毒品海洛因，有法務部調查局鑑定通知書
    二紙在卷可按；且查，法務部調查局鑑驗第一級毒品海洛因之方式，均係將包裝
    內之海洛因倒出與包裝分離而稱重，必要時亦會輔以刮杓刮取袋內粉末；然無論
    依上述何種方式分離，包裝內均會有極微量海洛因殘留等情，有法務部調查局九
    十三年三月十九日「調科壹字第Ｚ000000000號」函可查，是扣案之第
    一級毒品海洛因六小包，均應依毒品危害防制條例第十八條第一項前段之規定宣
    告沒收銷燬之，附此敘明。
據上論斷，應依刑事訴訟法第二百九十九條第一項前段、第二百七十三條之一第一項
，毒品危害防制條例第十條第一項、第二項、第十八條第一項前段，刑法第十一條、
第五十六條、第四十七條、第五十一條第五款，判決如主文。
本案經檢察官乙○○到庭執行職務。
中      華      民      國    九十三    年      九      月    二十九    日
                                  臺灣高雄地方法院刑事第十庭
                                      法  官  吳  志  豪
右正本證明與原本無異。
如不服本判決，應於判決送達後十日內，向本院提出上訴狀。
                                      書記官  邱  秋  珍
中      華      民      國    九十三    年      九      月    二十九    日
附錄本案論罪科刑法條全文：
毒品危害防制條例第十條第一項
施用第一級毒品者，處六月以上五年以下有期徒刑。
